# 资金拆借利息收入

提问人：sybspxcpa 时间：2021-04-26 14:29:54
请教陈版，非金融企业资金拆借一般账面确认为其他应收款（非关联方），其利息收入是适用新收入准则确认为其他业务收入（满足客户合同条款时段履约义务），还是适用金融工具准则确认为财务费用或投资收益（资金拆借视同其他债权投资时）？
谢谢

回答人：chenyiwei
此类利息收入的确认和计量适用金融工具准则规定，不适用新的收入准则。故应确认为财务费用或者投资收益。

提问人：jhi 时间：2021-05-08 10:56:24
如果适用新金融工具准则，是否应该将利息收入计入投资收益，利息支出确认为财务费用，是这样理解吗？

回答人：chenyiwei
是。